臺灣高雄地方法院刑事判決　　　　　　 93年度易緝字第208號
公　訴　人　臺灣高雄地方法院檢察署檢察官
被　　　告　甲○○　男　34歲.
選任辯護人　柳聰賢律師
上列被告因業務侵占等案件，經檢察官提起公訴（84年度偵字
2344 4號），被告於乙○準備程序中為有罪之陳述，經合議庭裁
定由受命法官依簡式審判程序獨任審理，乙○判決如下：
    主  文
甲○○共同連續意圖為自己不法之所有，而侵占對於業務上所持
有之物，處有期徒刑壹年肆月。
    事 實 及 理 由
一、甲○○前為高雄市○○○路二三號丙○○（已改名為陳保才
    ）所經營「峻桂企業有限公司」（下稱峻桂公司）之業務部
    經理，負責接受客戶訂單，並開立提貨單及收取峻桂公司販
    出菸酒所得之貨款，竟與同為峻桂公司負責倉庫管理而應依
    甲○○開具之提貨單而開立出貨單，交由送貨員送貨至客戶
    處之職員沈十維（前經乙○以85年度易字第3396號判處有期
    徒刑1 年確定）及負責送貨至客戶處之黃智煌（前經乙○以
    85年度易字第3396號判處有期徒刑10月確定），共同基於意
    圖為自己不法所有之概括犯意聯絡，自84年4 月起迄同年11
    月初止，由明知客戶並未訂購菸酒之甲○○，在其業務上所
    做成之提貨單上虛偽填寫客戶訂購酒類之數量，持該虛偽之
    提貨單交予沈十維，由沈十維依該提貨單之訂購數量開立業
    務上所登載不實之出貨單，或於客戶訂購菸酒時，由甲○○
    超填客戶實際訂購數量，再交由沈十維製作不實之出貨單，
    而分別由黃智煌依出貨單所載數量提領洋酒外出後，依甲○
    ○之指述，將領出之洋酒載往買主所在之處所，以每瓶低於
    定價新台幣（下同）100 元至150 元不等之價格轉售他人獲
    利，侵占峻桂公司所有之洋酒330 瓶，價值107 萬4500元。
    另甲○○獨自承前業務侵占之概括犯意，於上開期間內，利
    用其職司收取保管峻桂公司將菸酒販售與他人所得款項之機
    會，將所業務上所持有之峻桂公司貨款挪為己用，共計侵占
    峻桂公司貨款1183萬9820元，嗣經峻桂公司發覺報警處理，
    始查知上情。
二、上揭犯罪事實業據被告甲○○於乙○審理時坦承不諱，核與
    共犯沈十維及黃智煌之供述大致相符，並有告訴人峻桂公司
    陳保才之指述及證人徐顥同於警詢時之證詞附卷可稽，且有
    告訴人出貨單影本、支票影本等件及被告之自白書二紙及乙
    ○85年度易字第3396號判決一份為證，是被告前開自白侵占
    告訴人洋酒及貨款之犯行業有相當之補強證據，堪信被告確
    有侵占告訴人所有之洋酒及貨款無誤。至被告所侵占之洋酒
    數量及貨款多寡，則已因時日久遠而無從詳查，且被告亦遺
    忘侵占之確實數額，業據被告供承在卷，經參酌被告前曾於
    案發後不久，於逃亡海外前，曾書寫自白書向告訴人表明其
    所侵占之洋酒及貨款，共計為一千三百多萬，及告訴人於乙
    ○審理中，所能提出之相關票據為1183萬9820元，與被告不
    否認乙○前開85年度易字第3396號刑事判決所認定之事實，
    以最有利被告之認定，認被告侵占告訴人洋酒之數量為330
    瓶，價值為107 萬4500元，侵占告訴人之貨款則為1183萬9
    820元。
三、核被告所為，係犯刑法第216 條、第215 條之行使業務上登
    載不實文書罪及第336 條第2 項、第1 項之業務侵占罪。被
    告登載不實事項於業務上所載掌之文書後進而行使，其登載
    不實之低度行為已為行使之高度行為吸收，不另論罪。被告
    就侵占洋酒部分，有沈十維及黃智煌二人，有犯意聯絡，行
    為分擔，為共同正犯。被告先後多次侵占及行使業務上登載
    不實文書之犯行，均時間緊接，方法相同，分別觸犯構成要
    件同一，顯係基於概括犯意而為，為連續犯，應均依刑法第
    56條之規定，以一罪論，並各加重其刑。被告所犯前開二罪
    間，有方法、結果之牽連關係，為牽連犯，應依刑法第55條
    之規定，從一重之業務侵占罪處斷。爰審酌被告擔任告訴人
    公司業務經理，竟因一時貪欲而與公司其他職員共同侵占公
    司洋酒及貨款，且侵占數量價值龐大，行為確有不當，另衡
    其於乙○審理時坦承犯行，卻未與告訴人達成和解賠償損害
    等一切情狀，酌情量處如主文所示之刑，以示儆懲。
四、如不服本判決，應於判決送達後10日內，向乙○提出上訴狀
    。
據上論斷，應依刑事訴訟法第273條之1第1項、第299條第1項前
段、第310 條之2 、第454 第1 項，刑法第28條、第56條、第55
條、第216 條、第215 條、第336 條第2 項、第1 項，罰金罰鍰
提高標準條例第1 條前段，判決如主文。
本案經檢察官丁○○到庭執行職務。
中　　華　　民　　國　　94　　年　　4 　　月　　7 　　日
                  刑事第十七庭  法　官  林勇如
以上正本證明與原本無異。
如不服本判決，應於收受送達後10日內向乙○提出上訴書狀。
中　　華　　民　　國　　94　　年　　4 　　月　　7 　　日
 　　　　　　　　　　　　       書記官  許雅惠
附錄本判決論罪科刑法條：
中華民國刑法第215條
(業務上文書登載不實罪)
從事業務之人，明知為不實之事項，而登載於其業務上作成之文
書，足以生損害於公眾或他人者，處3 年以下有期徒刑、拘役或
5 百元以下罰金。
中華民國刑法第216條
(行使偽造變造或登載不實之文書罪)
行使第 210 條至第 215 條之文書者，依偽造、變造文書或登載
不實    事項或使登載不實事項之規定處斷。
中華民國刑法第336條
(公務公益侵占罪、業務侵占罪)
對於公務上或因公益所持有之物，犯前條第1項之罪者，處1年以
上7年以下有期徒刑，得併科5,000元以下罰金。
對於業務上所持有之物，犯前條第1項之罪者，處6月以上5年以
下有期徒刑，得併科3,000元以下罰金。
前2項之未遂犯罰之。
